臺灣高雄地方法院交通事件裁定　　　 100年度交聲字第1629號
原處分機關　交通部公路總局高雄區監理所
異　議　人　李聚訓
上列受處分人因違反道路交通管理處罰條例案件，對於交通部公
路總局高雄區監理所民國100年6月28日所為之裁決處分（處分案
號：高監營裁字第裁80-AEZ046398號）聲明異議，本院裁定如下
：
    主  文
異議駁回。
    理  由
一、原處分意旨略以：異議人即受處分人蘇家瑩於民國100年2月
    24日7時50分許，騎乘車牌號碼ZCE-775號輕型機車，於臺北
    市○○區○○路一段145巷口，因無照駕駛，經台北市政府
    警察局南港分局警員製單舉發，嗣經原處分機關交通部公路
    總局高雄區監理所交通部以其駕駛執照業經註銷仍駕駛機器
    腳踏車之違規事證明確，依道路交通管理處罰條例第21條第
    1項第4款及違反道路交通管理事件統一裁罰基準表之規定，
    裁處異議人罰鍰新臺幣（下同）9,000元等語。
二、聲明異議意旨略以：前開原處分機關之裁處，無非以先前交
    通部公路局高雄區監理所90年1月8日高監五字第裁80-N0032
    61號裁決書中所為對異議人吊銷駕駛執照處分為據（因異議
    人未依期限繳送駕駛執照，而經逕行註銷駕駛執照），惟從
    未告知異議人吊銷異議人之駕照，政府經管各項施政措施本
    應站在便民、利民原則，應以如何辦理恢復駕照原則處理，
    而非以擱置問題以罰款為唯一目的，為此聲明異議，請求撤
    銷原處分等語。
三、按90年1月17日修正前道路交通管理處罰條例第65條規定：
    汽車所有人、駕駛人違反道路交通管理，經主管機關裁決後
    逾15日未向管轄地方法院聲明異議，或其聲明異議經法院裁
    定確定，而不依裁決或裁定繳納罰鍰或不繳送汽車牌照、駕
    駛執照者，依下列規定處理之：一、經處分吊銷汽車牌照或
    駕駛執照者，由公路主管機關逕行註銷。二、經處分吊扣汽
    車牌照或駕駛執照者，按其吊扣期間加倍處分；仍不依限期
    繳送汽車牌照或駕駛執照者，吊銷其汽車牌照或駕駛執照。
    三、罰鍰不繳者，按其罰鍰數額，易處吊扣汽車牌照或駕駛
    執照1個月至2個月；不依期限繳送汽車牌照或駕駛執照者，
    吊銷其汽車牌照或駕駛執照。前項第三款之汽車所有人、駕
    駛人如無汽車牌照或駕駛執照可資易處吊扣時，得就原處分
    或裁定確定之罰鍰加倍處罰；逾15日後仍不繳納者，移送法
    院強制執行。次按送達由行政機關自行或交由郵政機關送達
    ；於應送達處所不獲會晤應受送達人時，得將文書付與有辨
    別事理能力之同居人、受雇人或應送達處所之接收郵件人員
    ，行政程序法第68條第1項、第73條第1項定有明文。至於受
    送達人實際於何時受領該送達文書，均與合法送達之效力不
    生影響。
四、經查：
  (一)異議人於上揭時、地駕駛車牌號碼ZCE-775號輕型機車，經
    舉發機關員警誤以「無照駕駛」為由製單舉發，嗣經原處分
    機關以其駕駛執照業經註銷仍駕駛機器腳踏車之事實明確，
    爰更正依道路交通管理處罰條例第21條第1項第4款，裁處異
    議人上述裁罰等情，有臺北市政府警察局100年2月4日北市
    警交大字第AEZ046398號舉發違反道路交通管理事件通知單
    及交通部公路總局高雄區監理所100年6月28日高監營裁字第
    80-AEZ046398裁號違反道路交通管理事件裁決書各1份附卷
    可稽。
  (二)異議人雖辯稱其不知駕照被吊銷云云，然查，上開交通部公
    路總局高雄區監理所90年1月8日裁決書係裁處：「一、罰鍰
    12,000 元整，並吊扣駕駛執照6個月，罰鍰和駕駛執照限於
    90年2月7日前繳納、繳送；二、上開罰鍰和駕駛執照逾期不
    繳納、繳送之處分：（一）自90年2月8日起易處吊扣駕駛執
    照15個月，並限於90年2月22日前繳送；（二）90年2月22日
    前未繳送駕駛執照者，自90年2月23日起易處吊銷，並逕行
    註銷駕駛執照；（三）駕駛執照吊（註）銷後，自90年2月
    23日起一年內不得重新考領駕駛執照。」，此有該次裁決書
    1  紙在卷可按（本院卷第9頁）。又該份裁決書係由交通部
    公路總局高雄區監理所於90年1月11日依郵政送達程序委由
    郵政機關以掛號送達異議人之戶籍地即「高雄縣岡山鎮○○
    路32號」，然因不獲會晤異議人，將上開裁決書付與有辨別
    事理能力之同居人即異議人之母鄂元靜，以為送達等情，有
    交通部公路局高雄區監理所送達證書乙紙附卷可佐（本院卷
    第22頁）。參以異議人自87年7月8日起迄96年3月12日，確
    係設籍於「高雄縣岡山鎮○○路32號」，與上揭送達證書上
    所載之異議人住址相符，此觀卷附異議人之遷徙紀錄資料即
    明（見本院卷第23頁），堪認該份裁決書業已合法送達於異
    議人，縱異議人事後因故未向其母領取裁決書，亦不影響前
    次裁決書已合法送達之效力。因此，異議人於該份裁決書合
    法送達後，未遵期繳納罰鍰與繳送駕駛執照，亦未聲明異議
    ，最後遭交通部公路總局高雄區監理所於90年2月23日逕行
    註銷其駕駛執照之處分一情，有該監理所本件聲明異議案件
    移送書在卷可憑（見本院卷第2頁），經核於法並無違誤。
    據此，異議人自90年2月23日起因持領之普通重型機車駕駛
    執照經主管機關依法吊銷乙節，堪予認定。
五、綜上所述，上開高雄區監理所90年1月8日高監五字第裁80-N
    003261號裁決書先前既已合法送達異議人，異議人因未遵期
    繳納罰鍰與繳送駕駛執照，遭交通部公路總局高雄區監理所
    逕行註銷駕駛執照之處分，於法並無違誤，已如前述，則異
    議人於100年2月4日騎乘前揭車號ZCE-775號輕型機車上路時
    ，確係處於駕駛執照業經註銷仍駕駛機器腳踏車之違規事實
    ，自堪認定。則原處分機關依道路交通管理處罰條例第21條
    第1項第4款及違反道路交通管理事件統一裁罰標準表之規定
    ，裁處異議人罰鍰9,000元，核無違誤或不當，因此，本件
    異議為無理由，應予駁回。
六、據上論斷，應依道路交通管理處罰條例第87條第2項、道路
    交通案件處理辦法第18條，裁定如主文。
中    華    民    國  100    年    10    月     21    日
                     交通法庭   法  官  徐彩芳
以上正本證明與原本無異。
如不服本裁定，應於收受送達後5 日內向本院提出抗告狀。
中    華    民    國   100    年    10    月    21    日
                                書記官  王楨珍